【裁判字號】    98,聲判,7
【裁判日期】    980731
【裁判案由】    聲請交付審判
【裁判全文】
臺灣臺中地方法院刑事裁定               98年度聲判字第7號
聲  請  人
即  告訴人  乙○○
代  理  人  林永山律師
被      告  甲○○
                    國民
上列聲請人因告訴被告過失致死案件，不服臺灣高等法院臺中分
院檢察署九十八年度上聲議字第五五號駁回再議之處分（原不起
訴處分案號：臺灣臺中地方法院檢察署檢察官九十七年度偵字第
六七七七號），聲請交付審判，本院裁定如下：
    主    文
聲請駁回。
    理    由
一、按告訴人不服上級法院檢察署檢察長或檢察總長認再議為無
    理由而駁回之處分者，得於接受處分書後十日內委任律師提
    出理由狀，向該管第一審法院聲請交付審判。法院認為交付
    審判之聲請不合法或無理由者，應駁回之；法院為前項裁定
    前，得為必要之調查，刑事訴訟法第二百五十八條之一、第
    二百五十八條之三第二項前段、第三項分別定有明文。
二、本件聲請人即告訴人（以下稱聲請人）乙○○前以被告甲○
    ○涉嫌過失致死案件，向臺灣臺中地方法院檢察署檢察官提
    出告訴，經該署檢察官為不起訴處分（九十七年度偵字第六
    七七七號）後，告訴人不服，聲請再議，經臺灣高等法院臺
    中分院檢察署檢察長以再議為無理由而駁回其再議之聲請（
    九十八年度上聲議字第五五號）等情，業經本院調取上開偵
    查卷宗及處分書審閱無訛。又查，本件聲請人係於民國九十
    八年一月十三日收受駁回再議聲請之處分書，有送達回證一
    紙附於臺灣高等法院臺中分院檢察署九十八年度上聲議字第
    五五號卷內可稽，嗣聲請人於九十八年一月十九日委任律師
    具狀向本院聲請交付審判，有本院收件之章蓋於前揭刑事聲
    請交付審判狀可稽，其聲請交付審判自合於法定程式，合先
    敘明。
三、聲請人告訴意旨略以：被告甲○○為長富運輸有限公司之司
    機，係以駕駛營業曳引車為業務之人。被告於九十七年二月
    二十二日下午四時五十分許，駕駛車牌號碼ＩＫ－四九五號
    營業用半聯結車（半拖車之車牌號碼為ＯＳ－一九號），行
    經臺中市○○○路二八０號前，本應依速限行駛，並應注意
    車前狀況，隨時採取必要之安全措施。且依當時情形，並無
    不能注意之情事，竟未注意，致撞擊正橫向穿越文心南路之
    聲請人乙○○之配偶羅美雖，復追撞同向左前方由阮昌仁駕
    駛之車牌號碼ＵＦ－八七０一號自小客車。羅美雖因受撞擊
    ，跌落地面而被捲入被告甲○○所駕駛之聯結車右側車身輪
    胎，遭拖行數公尺始停止，因而受有胸腹髖部挫傷合併內出
    血，於送醫前不治死亡。因認被告涉有業務過失致死罪嫌。
四、臺灣臺中地方法院檢察署檢察官九十七年度偵字第六七七七
    號不起訴處分書意旨略以：
  (一)按犯罪事實應依證據認定之，無證據不得認定犯罪事實，刑
    事訴訟法第一百五十四條第二項定有明文。而認定不利於被
    告之事實，須依積極證據，苟積極證據不足為不利於被告事
    實之認定時，即應為有利於被告之認定。又告訴人之告訴係
    以使被告受刑事訴追為目的，是其陳述是否與事實相符，仍
    應調查其他事實以資審認，始得為不利於被告之認定，最高
    法院三十年上字第八一六號及五十二年臺上字第一三００號
    分別著有判例可資參照。另刑法上之過失犯，以行為人對於
    犯罪結果之發生按其情節應注意，並能注意，而不注意者，
    始克相當，若事出突然，依當時情形，不能注意時，縱有結
    果發生，仍不得令負過失責任。
  (二)訊據被告甲○○堅決否認有何業務過失致死犯行，辯稱：伊
    開車到文心南路二八０號前，死者看到伊的車時，她從人行
    道衝出來，（問：你看到她時距離多遠？）四至五公尺，伊
    看死者衝出來好像要自殺，就方向盤左轉，伊的車頭左前撞
    到一台車等語。經查：
  1.查本件車禍事故發生在文心南路二八０號（雙向皆各三線快
    車道，並設有禁止行人穿越之中央分隔島）前，被告係駕車
    直行在內側第二快車道，被害人為橫越文心南路之行人，當
    時最近路口號誌為綠燈、速限為每小時五十公里，此經證人
    彭良淵結證屬實，並有道路交通現場圖一份在卷可參。而被
    告駕駛之前開車輛在現場圖留有「左後煞痕二二‧三公尺、
    右後煞痕二三‧二公尺（皆在內側第二快車道內）」；參照
    一般公路汽車煞車距離、行車速度對照表推算，被告於事故
    時之行車速度應在每小時六十至六十五公里間（以瀝青乾燥
    三年以上之路面，行車速度每小時六十公里，煞車距離二０
    ‧二公尺；行車速度每小時六十五公里，煞車距離二十四公
    尺計算）。則本件車禍發生時，被告疑有超速行駛之違規情
    況。然查，自事故地點為據點，倘以開車方式返回被害人在
    臺中市○○街○段六五之一號住處，尚有二‧二公里；被害
    人於下午四時許、車流量密集之文心南路二八０號前，且距
    南、北方之三民西路、文心南路路口之行人穿越道緣各一八
    四‧六、一五五公尺處，驟然違規穿越馬路逕至快車道之舉
    ，已與一般民眾閃避行駛車輛，選走行人穿越道或地下道、
    天橋等情相悖，有前揭現場圖、照片、地圖查詢結果各一份
    在卷可參。是本件應究明：被告是否因其超速之違規駕駛行
    為，負擔被害人因車禍死亡結果之業務過失致死罪責。
  2.又查，證人呂有勝結證稱：伊住在文心南路上，伊當時要騎
    摩托車去送檳榔；伊當時是在文心南路上路邊停等要左轉，
    死者在伊右前方的路邊往路上衝二、三次；伊看到婦人躲在
    店的地上招牌後面，有奔跑的動作，作了三次，小轎車有閃
    避和煞車的動作，那個婦人跑出去，然後車子閃避後又退回
    來，又跑出去，車子閃避後，她又退回來；等伊回到文心南
    路的店裡，看到路上有交通事故，停了一台自小客車和拖拉
    庫的車，死者就是剛剛衝到路上的人等語。綜觀證人呂有勝
    證述之內容，係本件事故發生前之偶遇情況，並無矯飾之情
    ；倘有偏袒被告之意，自可證述其係親見車禍之經過，更能
    助益被告，而無費心編纂前揭內容之理。且證人呂有勝亦結
    證稱：伊不認識本案相關之人或陳清景等語。聲請人亦未提
    出證人與被告結識之實據，卻任意指訴有關不利被害人之證
    詞即係偏袒，係屬無理。復調閱被害人之病歷資料，其曾分
    別於九十二年四月、九十四年十一月，向醫師表示心情鬱悶
    或不好，有suicide idea；於九十五年六月，因重鬱症復發
    而就醫；於九十七年一月二十六日，經會診結果，有自傷危
    險性，此有中山醫學大學附設醫院病歷資料一份在卷可參。
    核與證人呂有勝證述被害人有數次衝向路面致行進中之車輛
    急閃煞避等情相符。是證人呂有勝證述之詞，堪予採信。
  3.再查，聲請人於警詢時稱：伊女兒大約於（下午）四時三十
    分，載羅美雖至中山醫院大慶分院，羅美雖要女兒先回去，
    在醫院拿完藥後順便步行回家等語。另於原偵查中稱：羅美
    雖平日有散步的習慣等語。則被害人倘有散步之習，自然熟
    知文心南路為交通要道，路面甚寬，且道路上車流甚大，被
    害人穿越六條快車道及中央分隔島之行為，更屬可議。而證
    人彭良淵另結證稱：伊係去文心南路上的車行牽車，在車行
    要準備轉入文心南路時，伊看到死者從伊車前的右邊走到左
    邊去，當時文心南路上的號誌係綠燈，有很多直行車，死者
    從伊右邊走過來，走到大約離伊一台車的距離，死者停下來
    在看車子，死者係以快走的方式過馬路，死者有閃過外側第
    一車道的自小客車，閃過去後就沿著分隔線（應係「車道線
    」）往南走，然後要過第二車道時，伊就知道死者會被撞上
    ，伊就不敢看等語。核與被告辯稱：伊到死者身邊時，死者
    才從人行道衝出來，到伊從撞到他的時間就只有一下子，伊
    沒辦法判斷秒數，因為是一瞬間的事情等語，大致相符。是
    被害人突自文心南路路旁快步至文心南路快車道上，被害人
    實無法期待其他用路人會漠視文心南路上之車流狀況，而違
    規穿越禁止橫越之道路。是要求被告對此突發情況預作防範
    ，實屬苛責。
  4.復查，按常人自眼睛觀察危險景象後，經神經傳導，至作出
    踩煞車之動作，反應時間平均約０‧七五秒，縱以車速為每
    小時五十公里計算，其反應距離亦須一０‧四公尺。而不論
    是從被告辯稱：被害人係從路邊衝出來等語；證人彭良淵證
    述內容，被害閃過第一台車後，沿車道線走等語；被害人在
    文心南路上距離被告前開車輛之距離，至多為八‧四公尺（
    慢車道五‧二公尺、外側快車道三‧二公尺），已少於反應
    距離之一０‧四公尺，有前揭現場圖可憑。被告縱依每小時
    五十公里行駛在文心南路上，亦難防免本次車禍之發生。足
    認被告辯稱關於被害人於肇事前之行向及看見對方後，所餘
    之得反應之距離，僅剩四至五公尺等語，均與事實相符，應
    可採信。顯見被告見被害人穿越道路之違規舉動行為後，並
    無足夠之反應距離避免撞及被害人。是其就本件車禍之發生
    既無任何應注意，能注意而未注意之情事。
  5.末查，經將上開交通事故資料送臺灣省臺中市區車輛行車事
    故覆議鑑定委員會鑑定，該會於九十七年七月一日，以中市
    行字第0975401992號函覆稱：「行人羅美雖於禁止穿越路段
    不當貿然穿越道路為，肇事原因；甲○○駕駛營業半聯結車
    無肇事因素。」等語，亦同此見解。
  6.綜上，被告甲○○雖有超速之違規行為，惟其於駕駛過程，
    實難預測或防免被害人羅美雖在禁上穿越之文心南路上，有
    驟然穿越道路之突發情況。本件縱有被害人羅美雖死亡之結
    果發生，仍不得令被告對此負業務過失致死之責。此外，復
    查無其他積極證據認被告有何犯嫌，應認其罪嫌不足。
五、聲請人再議意旨略以：
  (一)原處分理由以聲請人無法舉證證明證人呂有勝與被告或陳清
    景認識，然卻未再傳訊陳清景以證明之，只單純採信呂有勝
    之證詞，謂羅美雖有自殺傾向，為被告解套，進而推論被告
    不負過失致死責任。而證人呂有勝之證詞與彭良淵之證詞差
    異過多，更證明呂有勝之證詞不可採信。
  (二)原處分理由認定被告有超速違規之事實，卻又以被告反應距
    離太短等「抽象、想象」之說詞，謂被告並無過失。試想，
    若被告依該路段限速行駛，怎會撞上羅美雖？且在限速之下
    ，應能即時煞停，不會撞上，益證原處分推理之矛盾，指摘
    原不起訴處分不當。
六、臺灣高等法院臺中分院檢察署九十八年度上聲議字第五五號
    駁回再議處分書意旨略以：
  (一)聲請人於原偵查中質疑證人呂有勝與被告均係臺中市議員陳
    清景所僱用之人員，故證人呂有勝之證詞不足採信，其並懷
    疑交通鑑定機關受關說云云。惟證人呂有勝於原偵查中已明
    確表示並不認識陳清景，未受其僱用等情（見偵查卷第一一
    三頁）。又依聲請人提出之公司及分公司基本資料查詢（明
    細）亦顯示陳清景並非被告服務之長富運輸有限公司之負責
    人（見原偵查卷第五三頁）。故聲請人前開質疑並無事實根
    據，且陳清景並非本件車禍現場之目擊證人，自無傳訊之必
    要。
  (二)證人呂有勝與彭良淵係各自在車禍現場附近不同之位置，就
    其個人所見車禍發生狀況而為證述，其二人間之證言經核並
    無矛盾或違反經驗法則情事，此有證人呂有勝於警詢及原偵
    查中之筆錄（見原署九十七年度相字第三三五號卷第一二、
    一三、五六、五七頁）及證人彭良淵於原偵查中之證言（見
    同上相驗卷第四八頁、同案偵查卷第三０、三一頁）可供核
    對。聲請人未具體指摘前開證人之證言如何不實，僅泛指其
    二人之證詞差異過多，即認呂有勝之證詞不可採信，顯非有
    理由。
  (三)原檢察官依據中山醫學大學附設醫院有關羅美雖之病歷資料
    ，顯示其「曾分別於九十二年四月、九十四年十一月，向醫
    師表示心情鬱悶或不好，有suicide idea；於九十五年六月
    ，因重鬱症復發而就醫；於九十七年一月二十六日，經會診
    結果，有自傷危險性」之記載，及車禍現場路況並參考證人
    呂有勝之證言，據以判斷羅美雖有自傷之違常舉止，核屬有
    據。而聲請人以原檢察官單純採信呂有勝之證詞，謂羅美雖
    有自殺傾向，為被告解套，進而推論被告不負過失致死責任
    云云，尚有誤會。
  (四)原檢察官認被告甲○○雖有超速之違規行為，惟於駕駛中，
    突遇偶發狀況，實難預測或防免事故之發生，自難令負業務
    過失致死責任，已詳為說明其認定之依據及理由。且本件車
    禍經送臺灣省臺中市區車輛行車事故鑑定委員會鑑定及臺灣
    省車輛行車事故覆議鑑定委員會覆議結果，亦認被告並無過
    失責任，亦有各該鑑定意見書及覆議函在卷可稽（見偵查卷
    第三四至三六頁、五九頁），足見原處分認事用法並無違誤
    。聲請人指摘原檢察官係以「抽象、想象」之說詞，認定被
    告並無過失責任，即非可採。綜上說明，原處分並無不當，
    本件再議之聲請為無理由，依刑事訴訟法第二百五十八前段
    為駁回之處分。
七、聲請人聲請交付審判意旨略以：
  (一)原承辦檢察官既認定被告有超速之違規行為，卻以駕車中之
    突遇偶發狀況，即免除其過失致死之責任，抑或連過失致死
    責任均不負？實係情理難平。緣查，車輛超速係道路交通管
    理處罰條例所明文禁止者，已難謂無違法及過失之責任，在
    行政罰方面，已有須負之行政責任，相對在刑法方面，自亦
    應有其須負之刑事責任；而原承辦檢察官及臺中高分檢之處
    分書，均認：「雖被告甲○○有超速之違規行為，惟於駕駛
    中突遇偶發狀況，而難預測或防免事故之發生，自難令其負
    業務過失致死之責‧‧‧」等云；然以信賴原則及與有過失
    之角度以觀，因被告本身亦有違規行為，雖非出於故意，亦
    有難免有其應負之過失責任（參照刑法第十四條規定），且
    因須負擔刑事責任，在民事上並因死者亦有過失，而可主張
    減免賠償責任，但應非全然無責，因被告既不該當適用信賴
    原則之要件，而須負其過失責任，上開處分書均為被告開脫
    ，所持理由似嫌速斷，合先敘明！
  (二)死者雖有自殺傾向，亦不能作為阻卻被告過失致人於死之刑
    責。次查，雖承辦檢察官曾調取死者羅美雖之病歷資料，而
    謂其有自殺傾向，因重鬱就醫；惟縱然如此，亦不得減免或
    阻卻被告在行車時應盡之注意義務及事發後之法律責任，因
    現場限速為五十公里，而由現場被告遺留之煞車痕跡推定，
    其時速約在六十至六十五公里間（煞車長達二十四公尺），
    保守估計，當時被告開車超速起碼十公里以上之速度，自有
    違法情形，自不待言，而謂其全無應負之法律責任，實難令
    身為死者家屬接受；且提及死者有自殺重鬱症情事，亦不能
    即對被告寬釋，即謂不負任何責任，因刑事上過失情形存在
    ，係屬明顯。
  (三)綜上，因本件被告違規超速之事實明顯存在，原承辦檢察官
    及臺中高分檢均輕縱罪犯，因被告於本件應不適用信賴原則
    ，因其明顯有超速之違規行為，卻謂被告全無刑責，似藉口
    為其脫罪，且縱死者有自殺想法，亦無解被告明顯存在過失
    犯行之構成，爰提出交付審判之聲請。
八、按刑事訴訟法第二百五十八條之一規定告訴人得向法院聲請
    交付審判，此乃對於檢察官不起訴或緩起訴裁量權制衡之一
    種外部監督機制，此時，法院僅在就檢察官所為不起訴或緩
    起訴之處分是否正確加以審查，以防止檢察機關濫權，依此
    立法精神，法院就聲請交付審判案件之審查，所謂「得為必
    要之調查」，其調查證據之範圍，自應以偵查中曾顯現之證
    據為限，不可就告訴人新提出之證據再為調查，亦不可蒐集
    偵查卷以外之證據。又依刑事訴訟法第二百六十條對於不起
    訴處分已確定或緩起訴處分期滿未經撤銷者得再行起訴之規
    定，其立法理由說明，本條所謂不起訴處分已確定者，係包
    括聲請法院交付審判復經駁回者之情形在內，則法院就聲請
    交付審判案件之審查，所謂「得為必要之調查」，其調查證
    據範圍，自更應以偵查中曾顯現之證據為限，不得就告訴人
    新提出之證據再為調查，亦不可蒐集偵查卷以外之證據，否
    則，將與刑事訴訟法第二百六十條之再行起訴規定，混淆不
    清。經查：
  (一)按所謂信賴原則，在道路交通事故之刑事案件上，係指參與
    交通行為之一方，遵守交通法規秩序，得信賴同時參與交通
    行為之對方或其他人，亦必會遵守交通法規秩序，不致有違
    反交通法規秩序之行為發生，因此，對於對方或其他人因違
    反交通法規秩序之行為所導致之危險結果，即無注意防免之
    義務，從而得以免負過失責任，最高法院八十六年度臺上字
    第二四六二號見解可資參照。又刑法上之過失犯，必須危害
    之發生，與行為人之欠缺注意，具有因果聯絡關係，始能成
    立。至行為人之過失，與被害人自己之過失，併合而為危害
    發生之原因時，雖不能阻卻其犯罪責任，但僅被害人之過失
    為發生危害之獨立原因者，則行為人縱有過失，與該項危害
    發生之因果關係，已失其聯絡，自難令負刑法上過失之責。
    最高法院二十三年上字第五二二三號判例可資參照。另刑法
    之過失犯，以行為人對於結果之發生，應注意並能注意為成
    立要件，苟行為人縱加注意，仍不能防止其結果之發生，即
    非其所能注意，自難以過失論，最高法院七十七年度臺上字
    第一一一０號亦著有判例可資查考。從而，在公用道路上通
    行，各使用該公用道路之道路使用人，均有遵守道路交通安
    全規則及相關交通法令之規範，以保持道路交通之通行安全
    ，且因各用路人有遵守相關道路交通安全規則之義務，亦因
    而使一般用路人對於其他同時使用該道路之用路人亦會遵守
    相關道路交通安全規則之信賴，而有所謂信賴原則之適用。
    又汽車行駛時，駕駛人應注意車前狀況及兩車併行之間隔，
    並隨時採取必要之安全措施，道路交通安全規則第九十四條
    第三項固定有明文。然揆諸上開判決意旨可知，汽車駕駛人
    應注意車前狀況，並隨時採取必要之安全措施，此一規定，
    應於汽車駕駛人在得以注意防範之範圍內，因有過失而疏於
    注意防範致發生車禍事故時，方得課以該汽車駕駛人以肇事
    責任，否則即難據此驟認汽車駕駛人應就車禍事故之發生負
    責。
  (二)然本件原不起訴處分書以及駁回再議處分書業已敘明：依據
    被告甲○○於案發現場所留下之煞車痕長度，對照汽車煞車
    距離、行車速度及道路摩擦係數對照表（如附件一）顯示（
    以該路面係乾燥之三年以上瀝青路面為準），被告甲○○於
    案發時之車速應係介於時速六十至六十五公里之間，於該限
    速時速五十公里之路段而言，固有超速之情形無誤；惟依據
    證人呂有勝、彭良淵之結證內容可知，本件被害人羅美雖於
    本案發生時、地，確實有從路邊人行道往文心南路快車道上
    走之情形，對照卷附道路交通事故現場圖顯示，被害人羅美
    雖遭撞擊之地點係在距離人行道至少有八‧四公尺之快車道
    上（慢車道五‧二公尺、外側快車道三‧二公尺）。是對照
    汽車車速與停車距離表（如附件二）可知，即便被告當時駕
    駛車輛行車之速度係在該路段限速之時速五十公里內，其反
    應距離亦必須有一０‧四公尺；惟被害人羅美雖之行進路線
    距離僅八‧四公尺，業如前述，顯見縱被告之車速在安全速
    限內，亦無法反應被害人羅美雖之舉止。換言之，被告駕駛
    車輛之超速行為縱使被排除（亦即在速限內行駛），亦無法
    避免本件車禍事故之發生，即該超速行為與本件碰撞事故間
    並無相當因果關係，已屬甚明。而該不起訴處分書及駁回再
    議處分書亦已詳細論述證人呂有勝、彭良淵與被告甲○○甚
    至其所屬之交通公司負責人間並無任何關係，故該等證人所
    述顯然無偏袒被告甲○○之情，且參酌被害人羅美雖之病史
    以及其於案發事故現場與家中之距離等客觀事實，而採信該
    等證人對於案發現場情況，就此亦無何違背經驗法則、論理
    法則之處。再者，原處分書及駁回再議處分書內均已敘明，
    經將上開交通事故資料送臺灣省臺中市區車輛行車事故覆議
    鑑定委員會鑑定，該會於九十七年七月一日，業已以中市行
    字第0975401992號函覆稱：「行人羅美雖於禁止穿越路段不
    當貿然穿越道路為，肇事原因；甲○○駕駛營業半聯結車無
    肇事因素。」等語，其認定之結果與原處分書及駁回再議處
    分書認定結果相符。
  (三)是原檢察官不起訴處分書綜合各節，依據卷內所有證據資料
    ，參酌被告駕駛上開車輛，固應隨時注意車前狀況，惟經驗
    上實無法令其每分每秒均應注意並防範有從路旁人行道衝向
    快車道之行人，因認被告對本件瞬間發生之碰撞難以採取何
    必要安全措施，因認本件實難以認定被告駕車對於本件車禍
    之發生有肇事責任存在，是被告業務過失致死之罪嫌應尚有
    不足。其不起訴處分之論據，核屬適正，聲請人所執交付審
    判之理由，或為原卷內已具狀提及，或係對原檢察官已經調
    查明確事實重覆再予爭執，均不影響駁回再議處置之正確性
    。至被告駕駛車輛固有超速之情形存在，惟該超速之情形與
    本件車禍事故之發生並無相當因果關係，業於原處分書內詳
    為敘明，此部分核屬被告駕駛車輛有違背道路交通管理處罰
    條例之行政上應受處罰之行為，與本件認定被告就車禍事故
    之發生是否具有過失，乃屬二事，附此敘明。
九、綜此，本件前開不起訴處分及駁回再議理由暨事證，既經本
    院調閱前開卷證（包括臺灣臺中地方法院檢察署九十七年度
    偵字第六七七七號、臺灣高等法院臺中分院檢察署九十八年
    度上聲議字第五十五號卷宗）核閱屬實，且聲請人聲請交付
    審判之理由，已經前開不起訴處分書及駁回再議處分書詳細
    論列說明為不起訴處分及駁回再議聲請之理由，而檢察官為
    不起訴處分及駁回再議聲請之理由，復無任何違背經驗法則
    、論理法則或其他證據法則之情事，本院因認本件並無任何
    不利被告甲○○之事證未經檢察機關詳為調查或斟酌，或不
    起訴處分書所載理由有何違背經驗法則、論理法則或其他證
    據法則等得據以交付審判之事由存在。是聲請人本件聲請交
    付審判，並無理由，應予駁回。
據上論斷，依刑事訴訟法第二百五十八條之三第二項前段，裁定
如主文。
中    華    民    國    98    年    7     月    31    日
                  刑事第十四庭審判長法  官  江奇峰
                                    法  官  廖純卿
                                    法  官  林學晴
以上正本證明與原本無異。
不得抗告。
                                    書記官  簡雅文
中    華    民    國    98    年    7     月    31    日


司法院資訊處製作；財團法人民間司法改革基金會備份。
